臺灣高雄地方法院民事判決
111年度雄簡字第940號
原      告  陳泱臻
訴訟代理人  郭季榮律師
被      告  楊柏軒

上列當事人間請求損害賠償事件，本院於民國111年7月5日言詞
辯論終結，判決如下：
    主      文
被告應給付原告新臺幣壹拾捌萬元，及自民國一一一年四月七日
起至清償日止，按週年利率百分之五計算之利息。
原告其餘之訴駁回。
訴訟費用新臺幣參仟貳佰元由被告負擔五分之三，其餘由原告負
擔。
本判決第一項得假執行；但被告如以新臺幣壹拾捌萬元為原告預
供擔保，得免為假執行。
    事實及理由
一、原告主張：　　
（一）兩造為配偶關係期間（嗣兩造於民國110年11月5日登記離
      婚），於109 年11月8 日晚間8 時許，在位於高雄市○○區
      ○○○○路000 號6 樓住處，因經濟、相處問題起爭執 ，被
      告即在伊協助兩造未成年子女洗澡之際，強行進入浴室對
      伊徒手毆打，造成伊顏面及左耳挫瘀傷、右眼結膜下出血
      、後頸、右下肢及左上背疼痛、右肩及前胸擦傷、雙上肢
      多處挫瘀傷等傷害（下稱系爭傷害）。
（二）被告復於108 年6 月至110 年8 月21日間，持續以通訊軟
      體LI NE 或簡訊傳送內容為「廢物」、「年輕的懶叫真的
      比較好」、「你就愛」、「沒本事，用人吃人騙人」、「
      廢物1 個」、「廢物爛人賤貨」、「要那就快去死」、「
      幹，廢物」、「我這禮拜回去我就殺了你」、「跟小孩」
      、「操你的」、「我沒有你那麼不要臉」、「你已後（應
      為「以後」之誤繕）多加小心了」、「捉到我一定弄死你
      」、「…我不可能讓你那麼輕鬆，不會跟你手牽手去戶政
      事務所蓋章就好，什麼好處都給你，我是白痴，沒得到也
      要弄死你」、「沒必要的東西」、「你永遠都是這樣死樣
      」、「回來我就解決你」、「叫你去死又不去」、「你趕
      快去死」、「當初應該砍死你」、「去死」、「死婊子」
      、「爛貨」等語辱罵、恫嚇伊。
（三）伊因被告上開（一）、（二)所為，分別受有非財產上損
      害新臺幣15萬元，爰依民法第184條第1項前段及第195條
      第1項前段等規定，提起本訴等語。並聲明：被告應給付
      原告30萬元，及自起訴狀繕本送達翌日起至清償日止，按
      週年利率5％計算之利息。  
二、被告則以：伊固有原告所指上開（一）、（二）之行為，然
    原告請求非財產上損害之數額過高等語置辯。並聲明：原告
    之訴駁回。
三、本院得心證之理由：
（一）原告主張上開（一）、（二）之事實，為被告所不爭執（
      本院卷第163頁），此部分堪信真實。
（二）按因故意或過失，不法侵害他人之權利者，負損害賠償責
      任；不法侵害他人之身體、健康、名譽、自由、信用、隱
      私、貞操，或不法侵害其他人格法益而情節重大者，被害
      人雖非財產上之損害，亦得請求賠償相當之金額，為民法
      第184 條第1 項前段及第195 條第1 項前段所明文。經查
      ，被告有前開（一）、（二）之侵權行為之事實，致原告
      之人格權受有侵害，原告精神上自受有痛苦，原告請求被
      告賠償非財產上損害，洵屬有據。而精神慰撫金之酌定，
      除被害人所受之傷害及痛苦程度外，尚應審酌兩造之身分
      地位、學識經歷、財產狀況等節以定之。查原告為大學畢
      業，目前除擔任作業員、每月薪約2 萬2 千元外，亦從事
      高鐵清潔員、每月薪資約2 萬6 千元；被告為專科畢業，
      目前為職業軍人，每月收入約6萬5千元，業據其等陳明在
      卷，並為兩造所不爭執（本院卷第163、164頁）；復經由
      本院調取兩造稅務電子閘門財產調件明細表，參酌兩造收
      入及財產狀況，並審酌原告上開（一）所受傷勢及（二）
      所受侵害名譽及自由之程度等一切情狀，認原告得向被告
      各請求10萬元及8萬元之非財產上損害，應屬適當，逾此
      部分之請求，則屬過高，自當駁回。
四、綜上所述，原告依民法第184條第1項前段及第195條第1項前
    段等規定，請求被告給付18萬元，及自起訴狀繕本送達（繕
    本於111年4月6日送達，見本院卷第77頁）翌日即111年4月7
    日起至清償日止，按週年利率5％計算之利息之範圍內，為有
    理由，應予准許；逾此範圍外之請求，則屬無據，應予駁回
    。
五、就原告勝訴部分，依民事訴訟法第389 條第1 項第3 款規定
    ，應依職權宣告假執行，並由本院依民事訴訟法第392 條第
    2 項之規定，依職權宣告被告為原告預供擔保，得免為假執
    行。
六、據上論結，本件原告之訴為一部有理由、一部無理由，依民
    事訴訟法第389 條第1 項第3 款、第392 條第2 項、第79條
    ，判決如主文。
中　　華　　民　　國　　111 　年　　7 　　月　　21　　日
                  高雄簡易庭  法　　　官  饒志民
以上正本係照原本作成。
如不服本判決，應於送達後20日內，向本院提出上訴狀並表明上
訴理由，如於本判決宣示後送達前提起上訴者，應於判決送達後
20日內補提上訴理由書（須附繕本）。
中　　華　　民　　國　　111 　年　　7 　　月　　21　　日
      　　　　　　　　　　　　書　記　官  史華齡